臺灣高等法院臺南分院刑事裁定
110年度金上重訴字第762號
上  訴  人  
即  被  告  田孝祖
選任辯護人  王正明律師
            李岳洋律師
            張銘珠律師
上列被告因洗錢防制法等案件，前經限制出境、出海，本院裁定
如下：
    主  文
田孝祖自民國壹佰壹拾壹年肆月玖日起限制出境、出海捌月。
    理  由
一、刑事訴訟法第93條之2第1項規定：「被告犯罪嫌疑重大，而
    有下列各款情形之一者，必要時檢察官或法官得逕行限制出
    境、出海。但所犯係最重本刑為拘役或專科罰金之案件，不
    得逕行限制之：一、無一定之住、居所者。二、有相當理由
    足認有逃亡之虞者。三、有相當理由足認有湮滅、偽造、變
    造證據或勾串共犯或證人之虞者。」、同法第93條之3第2項
    規定：「偵查中檢察官聲請延長限制出境、出海，第一次不
    得逾4月，第2次不得逾2月，以延長2次為限。審判中限制出
    境、出海每次不得逾8月，犯最重本刑為有期徒刑10年以下
    之罪者，累計不得逾5年；其餘之罪，累計不得逾10年。」
    。又依本章以外規定得命具保、責付或限制住居者，亦得命
    限制出境、出海，並準用第93條之2第2項及第93條之3至第9
    3條之5之規定，同法第93條之6亦有明定。
二、上訴人即被告（下稱被告）田孝祖因洗錢防制法案件，前經
    原審法院109年度原金重訴字第1號、109年度金重訴字第5、
    7號、109年度易字第583號合併審理，論以共同圖利聚眾賭
    博罪，處有期徒刑2年8月，及論以洗錢防制法第14條第1項
    洗錢罪，處有期徒刑2年6月，併科罰金新臺幣(下同)8萬元
    ，罰金如易服勞役，以新臺幣壹仟元折算壹日，應執行有期
    徒刑5年；扣案（按：犯罪所用）如附表六之一編號1、六之
    二編號1、六之三編號1、六之五編號1至18、六之六編號1至
    8所示之物品，均沒收之；未扣案之犯罪所得新臺幣捌億元
    沒收之，於全部或一部不能沒收或不宜執行沒收時，追徵其
    價額。被告於原審具保停止羈押，經原審法院以109年度聲
    字第989號裁定准予被告自具保2千5百萬元後停止羈押，並
    限制出境出海，被告即於自109年12月9日起具保停止羈押之
    日起限制出境出海；被告不服原審判決，全部提起上訴，現
    由本院審理中，有前揭裁定書、起訴書、原審判決書在卷足
    憑，並核卷無誤。
三、本院給予被告及辯護人陳述意見之機會後，雖稱被告已坦承
    全部分犯罪事實，深表懺悔，願支付一定公益金，且均有按
    期報到，其為家中支柱，當無逃亡海外之虞，而無限制出境
    出海之必要等旨；惟本院審酌卷證，認為：
(一)被告於供承有圖利供給賭場、圖利聚眾賭博、填製不實會計
    憑證、洗錢之犯行，且依同案被告及證人於警詢、偵查及原
    審之供述或證述，及卷附相關書證、物證，認其涉犯刑法第
    268條前段之圖利供給賭場罪嫌、同條後段之圖利聚眾賭博
    罪嫌、同法第216條、第215條之行使業務上登載不實文書罪
    嫌、洗錢防制法第14條第1項之洗錢罪嫌、商業會計法第71
    條第1款之填製、記入不實罪嫌，其犯罪嫌疑重大。
(二)其係於108年12月12日經臺灣嘉義地方檢察署通緝後，始於1
    09年10月6日自行到案，已有逃亡9個多月之事實；且所犯雖
    非最重本刑無期徒刑或10年以上有期徒刑之罪，然因數罪併
    罰，已受定應執行有期徒刑2年6月之重刑之諭知；本於畏罪
    避刑人性，委有相當理由足認有逃亡之虞。
(三)被告上訴理由敘明：賭博網站實際經營者為TERRY之人，被
    告係受委託優化網站程式之人，係林勇志以信騰與新緻公司
    代為處理，林勇志於原審將罪責推由被告承擔，且被告交由
    吳承霖之金額皆為優化網站之所得，並非犯罪所得，原判決
    對被告逕予沒收追徵，實有違誤等旨（本院卷第89至127頁
    ），此外，共犯即同案被告吳承霖否認全部犯行，被告上訴
    就前開吳承霖、林勇志間之犯罪所得事由爭執，有相當理由
    足認有勾串共犯或證人之虞。
(四)依原判決認定是被告地下匯兌之洗錢金額應為8億5276萬900
    0元（判決書第23頁），犯罪所得甚鉅；另依卷附107年度財
    產所得查詢資料，被告名下有存款、股票、5筆房屋、3筆土
    地、2台名車及多筆投資，另其自承為本案以外之其他公司
    之負責人及股東，足認其財力豐厚。又在被告住處扣得之境
    外（日本）不動產買賣契約書1組、境外（日本）不動產買
    賣資料4張、境外（日本）出租管理協議書1組，可證其有相
    當之資力，在國外購買房屋後收租，並可供其至國外時居住
    ；參以被告並非高齡、亦無罹患疾病而無不利逃亡情事，本
    案既尚在審理中，為確保國家審判權及刑罰執行權遂行之公
    益考量，認被告仍有限制出境、出海之必要性，爰重為裁定
    被告限制出境、出海如主文所示。
據上論斷，依刑事訴訟法第93條之3第2項，裁定如主文。
中　　華　　民　　國　　111 　年　　3 　　月　　24　　日
                  刑事第五庭    審判長法  官  蔡廷宜
                                      法  官  蔡川富
　　　　　　　　　　　　　　　　　　  法  官  翁世容　　
以上正本證明與原本無異。
如不服本裁定，應於收受本裁定後五日內向本院提出抗告狀。
　　　　　　　　　　　　　　　　　　　書記官　歐貞妙
中　　華　　民　　國　　111 　年　　3 　　月　　24　　日